臺灣雲林地方法院刑事判決　　　　　　　 96年度易字第467號
公　訴　人　臺灣雲林地方法院檢察署檢察官
被　　　告　乙○○
上列被告因竊盜案件，經檢察官提起公訴（96年度偵字第3861號
），本院判決如下：
    主  文
乙○○竊盜，處有期徒刑肆月，如易科罰金，以新臺幣壹仟元折
算壹日。
    事  實
一、乙○○意圖為自己不法之所有，於民國96年7 月29日上午11
    時30分許，利用其在祐銘交通有限公司擔任司機，而駕駛該
    公司所有之車牌號碼XI-150號營業用大貨車，進入雲林縣麥
    寮鄉三盛村之台塑六輕廠區○○○ 道5.6 路ARO-3 擴建預製施
    工料場從事拆除鐵皮屋工作之機會，徒手竊取台灣化學纖維
    股份有限公司所有放置在該廠區空地上已裁剪完畢準備標售
    之廢電纜線1 批（每條長度約1 公尺，共計重141.65公斤）
    ，得手後，搬運至上開營業用大貨車上，再利用工作空檔以
    其所有之隨車工具小刀1 支，削除部分電纜線之外皮，欲變
    賣換現，嗣於同日下午3 時50分許，工作結束後欲離開該廠
    區時，乃將竊得之電纜線藏放在該車後車斗夾層內，而於駕
    車行經該廠區東南門口時，為該廠區警衛林嘉聰發覺可疑，
    攔檢後查悉上情，並報警處理，且當場起出其所竊得之電纜
    線1 批及削皮工具小刀1 支。
二、案經雲林縣警察局台西分局報告臺灣雲林地方法院檢察署檢
    察官偵查起訴。
    理  由
壹、程序部分
一、按被告以外之人於審判外之陳述，雖不符前4 條之規定，而
    經當事人於審判程序同意作為證據，法院審酌該言詞陳述或
    書面陳述作成時之情況，認為適當者，亦得為證據，刑事訴
    訟法第159 條之5 第1 項定有明文。其立法意旨在於傳聞證
    據未經當事人之反對詰問予以核實，原則上先予排除。惟若
    當事人已放棄反對詰問權，於審判程序中表明同意該等傳聞
    證據可作為證據，基於尊重當事人對傳聞證據之處分權，及
    證據資料愈豐富，愈有助於真實發見之理念，且強化言詞辯
    論主義，使訴訟程序得以順暢進行，上開傳聞證據亦均具有
    證據能力。經查，被告及檢察官就本院所引用下列被告以外
    之人於審判外之陳述，於審判程序均同意作為證據，且本院
    審酌此等證據資料作成時之情況，均無不法之情事，且與待
    證事實具有關聯性，認為適宜作為本案之證據，故均有證據
    能力。
貳、實體部分
一、上開犯罪事實，業據被告於本院審理中坦承不諱，核與證人
    即台塑六輕廠區ARO-3 擴建預製施工料場之監工專員甲○○
    於警詢及本院審理中、警衛林嘉聰於警詢中證述之情節相符
    ，此外，復有贓物認領保管單1 紙、麥寮廠區異常相片8 張
    附卷可稽，及削皮工具小刀1 支扣案可證，綜上足認，被告
    前揭自白核與事實相符，應堪採為被告有罪之證據，本案事
    證明確，被告竊盜犯行堪以認定。
二、核被告所為係犯刑法第320 條第1 項之竊盜罪。公訴意旨雖
    認被告係犯刑法第321 條第1 項第3 款之攜帶兇器竊盜罪嫌
    ，惟被告否認在行竊電纜線之過程中有攜帶兇器之情形，辯
    稱：其係以徒手搬運電纜線至其所駕駛之車上之方式行竊，
    當時並未將扣案小刀攜帶下車，是在竊盜得手後，始在車上
    以扣案小刀削皮等語，且據證人甲○○於本院審理中證稱：
    失竊之電纜線是廢電纜，每條長度約1 米左右，有10幾條，
    因為公司要標售，失竊前都已經裁剪好了，本來放在ARO-3
    預製場棧板上面，沒有用東西固定住，徒手就可以搬離現場
    等語，並當庭確認警卷所附麥寮廠區異常相片第2 頁右上角
    之相片係原來放置失竊電纜線之地點，而觀之該相片中所放
    置之電纜線，確經截剪成段，並成堆擺放在空地之棧板上，
    且未以任何方式固定，並無不能以徒手搬離現場之情形，參
    以被告於本院審理中供稱扣案小刀乃隨車工具，工作中如有
    需要時，才會攜帶下車等語，而以被告當日在該廠區內工作
    ，應可知悉上開電纜線放置情形，當無刻意攜帶扣案小刀行
    竊電纜線之需求，則被告所辯其係以徒手搬運電纜線至其所
    駕駛之車上之方式行竊，當時並未將扣案小刀攜帶下車，是
    在竊盜得手後，始在車上以扣案小刀削皮乙節，尚非不可採
    信，本院復查無其他積極證據證明被告行竊時確有攜帶扣案
    小刀之事實，自不能僅憑被告於竊盜得手後，處分贓物時有
    使用扣案小刀削皮之事實，遽以推論被告有攜帶兇器行竊之
    犯行，公訴意旨漏未斟酌此點，而認被告係犯刑法第321 條
    第1 項第3 款之攜帶兇器竊盜罪嫌，尚有未洽，惟其基本事
    實同一，本院自應予審理，並變更其起訴法條。
三、本院審酌被告正值壯年，身強體健，且有正當工作足以謀生
    ，竟因一時貪念，而利用工作中之機會行竊電纜線，欲變賣
    換現，本不宜寬貸，惟念其犯後坦承犯行，深具悔意，且被
    害人公司已領回失竊贓物等一切情狀，量處如主文所示之刑
    ，並諭知如易科罰金以新臺幣1,000 元折算1 日。至扣案小
    刀1 支，非被告行竊所用之物，已如前述，爰不為沒收之諭
    知，附此敘明。
據上論斷，應依刑事訴訟法第299 條第1 項前段、第300 條，刑
法第320 條第1 項、第41條第1 項，刑法施行法第1 條之1 第1
項、第2 項前段，判決如主文。
本案經檢察官林俊言到庭執行職務
中　　華　　民　　國　　96　　年　　9 　　月　　21　　日
                  刑事第一庭    法  官  王雅苑
以上正本證明與原本無異。
如不服本判決，應於判決收受後10日內，向本院提出上訴狀（須
附繕本）。
                                書記官  譚系媛
中　　華　　民　　國　　96　　年　　9 　　月　　21　　日
中華民國刑法第320 條第1 項
意圖為自己或第三人不法之所有，而竊取他人之動產者，為竊盜
罪，處5 年以下有期徒刑、拘役或5 百元以下罰金。
